臺灣高雄地方法院刑事判決　　　　　　　九十一年度易字第一五二二號
　　公　訴　人　臺灣高雄地方法院檢察署檢察官
　　被　　　告　乙○○
右列被告因違反著作權法案件，經檢察官提起公訴（九十一年度偵字第七００九號）
，本院判決如左：
    主  文
乙○○以明知為侵害著作權之物，意圖營利而交付之方法侵害他人之著作權為常業，
處有期徒刑壹年壹月。
扣案如附表所示盜版音樂光碟片壹佰片，均沒收。
    事  實
一、乙○○曾於民國八十六年十月二十七日，因竊盜罪，經本院判處有期徒刑八月，
    緩刑三年，緩刑期內付保護管束確定，嗣於八十九年十月二十六日緩刑期滿，未
    撤銷緩刑（不構成累犯），猶不知警惕，竟因無業，思以販賣盜版音樂光碟片賺
    取暴利，供為生活之資，而明知於九十一年三月中旬，在高雄市○鎮區○○路瑞
    豐夜市，不詳姓名年籍綽號「川仔」之成年男子，向其兜售之音樂光碟片，係如
    附表所示之人享有錄音著作權，且未經渠等同意或授權而擅自重製侵害渠等著作
    財產權之物，竟意圖營利，以每片新台幣（下同）四十元之價格，向其購入如附
    表所示之盜版音樂光碟片，並旋即在前開夜市內擺設攤位，以每片盜版音樂光碟
    片一百元之價格出售與不特定人牟利，並賴以為業；嗣於九十一年三月二十七日
    下午五時三十分許，為警在前開夜市攤位當場查獲，並扣得其所有供販賣用如附
    表所示盜版音樂光碟片一百片。
二、案經如附表所示之著作權人訴由高雄市政府警察局前鎮分局移送台灣高雄地方法
    院檢察署偵查起訴。
        理  由
一、訊據被告乙○○對於右揭時地向綽號「川仔」之不詳姓名年籍成年男子購入如附
    表所示之盜版音樂光碟片後，於上開夜市內販售予不特定人牟利，並以之為業之
    事實坦承不諱，且如附表所示之盜版音樂光碟片，確係侵害如附表所示之著作權
    人享有錄音著作權之物等情，亦經告訴代理人甲○○於警訊時指訴綦詳，且提出
    證明書一紙、相關著作物公開發表時以通常方法表示著作人本名之重製封面二份
    附卷為證，並有現場照片二幀附卷可稽，復有如附表所示之盜版音樂光碟片一百
    片扣案可佐，雖被告仍辯稱伊不知扣案之盜版音樂光碟片，係侵害他人著作財產
    權之物云云，然扣案錄音著作物均為市面上之流行音樂，通常正版音樂光碟片其
    販賣價格不菲，包裝精美，並有正當販售管道，被告向不詳姓名之人購入來源不
    明之音樂光碟，既無銷貨憑證，販入售出之價格又遠低於市價，其謂不知所銷售
    者為盜版之物，顯屬無稽，無非卸責之詞，所辯不可採，事證明確，被告犯行已
    堪認定。
二、查被告於本院審理時自承其因找不到工作，在逛夜市時遇到「川仔」，向其鼓吹
    販售音樂光碟片，因家人催其工作，伊遂選擇販賣音樂光碟片貼補家用，係以擺
    攤販賣光碟片為業等語屬實，且扣案盜版音樂光碟片數量非少，其又反覆於夜市
    擺攤販賣，顯見其係以販賣盜版光碟片為業，並以所得供生活之資，故核其所為
    係違反著作權法第八十七條第二款規定，而觸犯同法第九十三條第三款、第九十
    四條以明知為侵害著作權之物，意圖營利而交付之方法侵害他人之著作權為常業
    罪，公訴人認被告單純係犯同法第九十三條第三款、第八十七條第二款之明知為
    侵害著作權之物意圖營利而交付罪，尚有未洽，起訴法條應予變更。被告以一販
    賣盜版音樂光碟片之行為，同時侵害告訴人等之著作財產權，為想像競合犯。爰
    審酌被告曾於八十六年十月二十七日，因竊盜罪，經本院判處有期徒刑八月，緩
    刑三年，緩刑期內付保護管束確定，甫於八十九年十月二十六日緩刑期滿，猶不
    知警惕，竟為一己私利，不知對他人之智慧財產權予以尊重，與國際保護智慧財
    產權之潮流相違背，惟念其犯後坦承部份犯行，販賣期間非長，態度尚稱良好等
    一切情狀，量處如主文所示之刑。扣案如附表所示盜版音樂光碟片一百片，為被
    告所有，並供犯罪所用，應依刑法第三十八條第一項第二款宣告沒收。
據上論斷，應依刑事訴訟法第二百九十九條第一項前段、第三百條，著作權法第九十
四條、第九十三條第三款、第八十七條第二款，刑法第十一條前段、第五十五條、第
三十八條第一項第二款，判決如主文。
中      華      民      國    九十一    年      六      月      十八    日
                                  臺灣高雄地方法院刑事第二庭
                                      法  官  高  榮  宏
右正本證明與原本無異。
如不服本判決，應於判決送達後十日內，向本院提出上訴狀。
                                      書記官  邱  秋  珍
中      華      民      國    九十一    年      六      月      十八    日
附表：
┌──┬──────────┬───┬────┬────────────┐
│編號│盜版音樂光碟名稱    │片數  │被侵害歌│著作財產權人            │
│    │                    │      │曲名稱  │                        │
├──┼──────────┼───┼────┼────────────┤
│一  │台語新春樂透排行    │七十五│青春曼波│華特國際音樂股份有限公司│
├──┼──────────┼───┼────┼────────────┤
│二  │2002王識賢新歌＋精選│二十二│同右    │同右                    │
├──┴──────────┴───┴────┴────────────┤
│共計一百片                                                            │
└───────────────────────────────────┘
附錄法條：
著作權法第九十四條：
以犯第九十一條、第九十二條或第九十三條之罪為常業者，處一年以上七年以下有期
徒刑，得併科新臺幣四十五萬元以下罰金。
著作權法第八十七條：
有左列情形之一者，視為侵害著作權或製版權：
一、以侵害著作人名譽之方法利用其著作者。
二、明知為侵害著作權或製版權之物，而散布或意圖散布而陳列或持有或意圖營利而
    交付者。
三、意圖在中華民國管轄區域內散布而輸入在該區域內重製係屬侵害著作權或製版權
    之物者。
四、明知係侵害電腦程式著作財產權之重製物而仍作為直接營利之使用者。
著作權法第九十三條：
有左列情形之一者，處二年以下有期徒刑，得併科新臺幣十萬元以下罰金：
一、侵害第十五條至第十七條規定之著作人格權者。
二、違反第七十條規定者。
三、以第八十七條各款方法之一侵害他人之著作權者。
